【裁判字號】    97,易,273
【裁判日期】    970331
【裁判案由】    偽造文書
【裁判全文】
臺灣高雄地方法院刑事判決               97年度易字第273號
公  訴  人  臺灣高雄地方法院檢察署檢察官
被      告  丁○○
上列被告因偽造文書案件，經檢察官提起公訴（96年度偵字第12
874 號），本院判決如下：
   主  文
丁○○明知為不實之事項，而使公務員登載於職務上所掌之公文
書，足生損害於公眾及他人，處有期徒刑陸月，如易科罰金，以
新臺幣壹仟元折算壹日，減為有期徒刑參月，如易科罰金，以新
臺幣壹仟元折算壹日，緩刑貳年。
    事  實
一、丁○○明知其所有位於高雄市○○區○○路358號13樓之1房
    屋（地號：左營區○○段13小段1458地號、建號：左營區○
    ○段13小段5040號），業於民國92年間出租予其小姑丙○○
    ，並將該屋之土地所有權狀與建物所有權狀原本交予丙○○
    保管，作為其向丙○○承租現居高雄市○○區○○路62之13
    號14樓房屋租金之擔保，竟因嗣後感情突生嫌隙，不願向丙
    ○○索回上開房屋之土地及建物所有權狀，遂於95年12月21
    日出具切結書，向高雄市政府地政處楠梓地政事務所謊稱上
    開房屋之土地及建物所有權狀遺失，使承辦之公務員將上開
    房屋之土地及建物所有權狀業已遺失之不實事項，登載於職
    務上所掌之95年12月22日高市地楠一字第0950012978號公告
    ，足生損害於地政機關對建物及土地所有權狀管理之正確性
    及所有權狀持有人丙○○。嗣丙○○於95年12月底某日，在
    向丁○○承租之上開高雄市○○區○○路358 號13樓之1 住
    處，收受高雄市政府地政處楠梓地政事務所寄予丁○○告知
    已受理書狀補給乙案並公告之通知後，始悉上情。
二、案經丙○○訴由臺灣高雄地方法院檢察署檢察官偵查起訴。
    理  由
一、上開犯罪事實，業據被告丁○○於本院審理時坦承在卷，核
    與證人丙○○、證人即被告丁○○之子甲○○、證人即被告
    丁○○之夫乙○○於本院審理時所述情節相符（見本院卷第
    28至38頁），並有高雄市政府地政處楠梓地政事務所92年9
    月26日92楠建字第010663號建物所有權狀、高雄市政府地政
    處楠梓地政事務所92年9 月26日92楠狀字第018197號土地所
    有權、高雄市政府地政處楠梓地政事務所95年12月22日通知
    、高雄市楠梓地政事務所95年12月21日左地字第11102 號書
    狀補發登記申請書、被告丁○○95年12月21日簽立之切結書
    、高雄市政府楠梓地政95年12月21日規費徵收聯單、高雄市
    政府地政處楠梓地政事務所95年12月22日高市地楠一字第09
    50012978號公告、被告丁○○95年12月28日撤回申請書各1
    份在卷可稽。是被告等上開自白核與卷證相符，堪予採信。
    本件事證已明，被告犯行洵堪認定。
二、核被告所為，係犯刑法第214 條之使公務員登載不實罪。爰
    審酌被告僅因不願向其小姑丙○○索回上開房屋之土地及建
    物所有權狀，即不惜以身觸法，以致影響地政機關對於地政
    登記管理之正確性，本屬不該，惟慮其犯後能坦承犯行，尚
    有悔意及犯罪之手段、目的等一切情狀，量處如主文所示之
    刑，並考量其經濟能力，諭知易科罰金之標準。又被告犯罪
    後，中華民國九十六年罪犯減刑條例業於96年6 月15日公布
    ，並自同年7 月16日起施行；本件被告犯罪之時點係在96
    年4 月24日減刑基準日之前，且所犯之罪核與該條例第2 條
    第1 項之規定相符，復無同條例第3 條限制減刑之除外情形
    ，爰依該條例第2 條第1 項第3 款規定，減其上開宣告刑期
    二分之一，並諭知上開易科罰金之標準。又被告雖於85年間
    因商業會計法案，經判處有期徒刑3 月，有被告之臺灣高等
    法院被告前案紀錄表可稽，然其於刑之執行完畢後，5 年以
    內未曾因故意犯罪受有期徒刑以上刑之宣告，犯後於本院審
    理時復能坦認犯行，犯後態度良好，深具悔意，且告訴人丙
    ○○亦表示已原諒被告（見本院卷第44頁），並念其係因家
    庭紛爭，一時思慮欠周，偶罹刑章，其經此偵、審教訓後，
    應知所警惕，信無再犯之虞，而刑罰固屬國家對於犯罪之人
    ，以剝奪法益之手段，所加之公法之制裁，惟其積極目的，
    則在預防犯人之再犯，故對於惡性未深，天良未泯者，若因
    偶然觸法，即置諸刑獄自非刑罰之目的，是本院斟酌再三，
    認所宣告之刑以暫不執行為適當，爰依刑法第74條第1 項第
    2 款之規定，諭知緩刑2 年。
據上論斷，應依刑事訴訟法第299 條第1 項前段，刑法第214 條
、第41條第1 項前段、第74條第1 項第2 款，中華民國九十六年
罪犯減刑條例第2 條第1 項第3 款、第7 條，刑法施行法第1條
之1 ，判決如主文。
本案經檢察官劉慕珊到庭執行職務。
中    華    民    國    97    年    3     月    31    日
                  刑事第四庭  審判長法  官  陳  箐
                                    法  官  林俊寬
                                    法  官  王參和
以上正本證明與原本無異。
如不服本判決應於收受本判決後10日內向本院提出上訴書狀，並
應敘述具體理由，如未敘述上訴理由者，應於上訴期間屆滿後20
日內補提理由書狀於本院（均須按他造當事人之人數附繕本）「
切勿逕送上級法院」。
中    華    民    國    97    年    3     月    31    日
                                    書記官  陳惠玲
附錄所犯法條：
中華民國刑法第214條
明知為不實之事項，而使公務員登載於職務上所掌之公文書，足
以生損害於公眾或他人者，處3 年以下有期徒刑、拘役或5 百元
以下罰金。


司法院資訊處製作；財團法人民間司法改革基金會備份。
